【裁判字號】    98,抗,1196
【裁判日期】    981119
【裁判案由】    聲請具保停止羈押
【裁判全文】
臺灣高等法院刑事裁定                  98年度抗字第1196號
  抗  告  人
  即  被  告  甲○○
                      （現於臺灣臺北看守所羈押中）
上列抗告人因違反毒品危害防制條例案件（臺灣板橋地方法院98
年度訴字第2713號），不服臺灣板橋地方法院中華民國 98年9月
30日所為駁回聲請具保停止羈押（98年度聲字第4571號），提起
抗告，本院裁定如下：
    主  文
抗告駁回。
    理  由
一、抗告意旨略以：抗告人因被訴違反毒品危害防制條例案件，
    遭依刑事訴訟法第101條第1項第2款、第3款規定予以羈押，
    惟抗告人就公訴意旨所指犯行均已坦白承認，相關不利於抗
    告人之證據，亦經依法查扣在案，抗告人顯無「湮滅、偽造
    、變造證據或勾串共犯或證人」之可能。而抗告人之母詹秀
    卿因罹患冠狀動脈心臟病，經核子影像檢查顯示心肌缺氧嚴
    重，應接受心導管檢查，住院期間亟需抗告人照顧，又抗告
    人本從事保險業務及攝影工作，突遭羈押不及善後，恐致客
    戶權益嚴重受損，亦須抗告人儘速安排處理，若經交保後，
    亦必能準時出庭應訊，原審未審酌及此，且未敘明憑何認定
    「有事實足認為有湮滅、偽造、變造證據或勾串共犯或證人
    之虞」，亦未說明有何事實足認「非予羈押，顯難進行追訴
    、審判或執行」，即貿然駁回抗告人具保停止羈押之聲請，
    實有未當，為此依法提出抗告，請求撤銷原裁定云云。
二、按被告經法官訊問後，認為犯罪嫌疑重大，有事實足認為有
    湮滅、偽造、變造證據或勾串共犯或證人之虞，或所犯為死
    刑、無期徒刑或最輕本刑為5年以上有期徒刑之罪，非予羈
    押，顯難進行追訴、審判或執行者，得羈押之，刑事訴訟法
    第101條第1項第2款、第3款分別定有明文。查被告甲○○經
    臺灣板橋地方法院98年度訴字第2713號案件審理後，認：被
    告甲○○明知愷他命（ketamine，俗稱Ｋ他命）係毒品危害
    防制條例公告管制之第三級毒品，不得販賣、運輸，竟與真
    實姓名年籍不詳之綽號「小虎」之成年男子共同基於販入愷
    他命以販賣而營利之犯意聯絡，於民國（下同）九十八年四
    月中旬間，先由「小虎」以0000000000號行動電話與被告甲
    ○○使用之0000000000號、0000000000號行動電話聯繫，表
    示欲購買愷他命二公斤，並約定由被告甲○○負責尋找賣方
    與處理驗貨及交貨，事成後給付新臺幣（下同）五千元之酬
    勞，被告甲○○遂與林韋賢聯繫交易愷他命事宜，林韋賢再
    與位在大陸地區綽號「阿宏」之藥頭聯繫，「阿宏」表示目
    前僅有約一公斤愷他命之現貨，價格為二十三萬元，並可交
    由林韋賢接洽販賣，林韋賢回覆被告甲○○，被告甲○○經
    徵詢「小虎」同意後，雙方即約定於九十八年四月十八日下
    午七時許在臺北縣土城市○○路○段二四四號「探索汽車旅
    館」對面之加油站交易愷他命。被告甲○○依「小虎」之指
    示，於同日下午五時三十分許，至上址「探索汽車旅館」一
    ○七號房內與之見面，受「小虎」指示聯絡林韋賢；同日下
    午四、五時許，林韋賢駕駛友人所有之車號5095-PM號自小
    客車，依「阿宏」之指示，先至臺北市自來水博物館附近之
    汀州路巷內草叢中取得「阿宏」所有，置放於該處之愷他命
    十包（合計毛重約一○二四公克）後，於同日下午七時十分
    許載運上揭毒品至上址加油站前停車等待交貨取款；被告甲
    ○○則於同日下午七時二十分許，依「小虎」指示前往上址
    加油站前，自林韋賢所駕駛之車內，取得上揭毒品完成交付
    後，返回上開汽車旅館，欲轉交予「小虎」驗貨付款之途中
    ，於汽車旅館門口遭監聽而預先埋伏之警員當場查獲，並當
    場扣得上揭販賣之愷他命十大包及門號0000000000、000000
    0000 號行動電話（內含SIM卡）各一支等物等情，而認被告
    甲○○所為係犯毒品危害防制條例第四條第三項之販賣、運
    輸第三級毒品罪，並以被告以販賣之目的從事搬運輸送之行
    為，為想像競合犯，而從一重論以販賣第三級毒品罪，並判
    處有期徒刑五年六月在案，有該刑事判決書在卷可案，以此
    足認被告犯罪嫌疑重大，所犯並係最輕本刑五年以上有期徒
    刑之罪，且其犯罪情節重大，危害社會治安甚鉅，實有予以
    羈押以進行追訴審判之必要。又本案另有該綽號「小虎」之
    共犯尚未到案，被告並一再以僅係幫助「小虎」販入愷他命
    之犯意，而居中介紹「小虎」與林韋賢買毒品愷他命，並未
    販賣第三級毒品等語置辯，依此被告非無有勾串共犯之虞，
    原審因而以被告犯罪嫌疑重大，且有共犯在逃而有勾串共犯
    之虞，又所犯並係最輕本刑為五年以上有期徒刑之罪，非予
    羈押，顯難進行審判，有羈押之必要，而裁定予以羈押，並
    無不合，茲被告以其並無羈押之必要而聲請准予具保停止羈
    押，惟經原審認被告上揭羈押之原因仍屬存在，被告所稱其
    母罹患心臟疾病需被告照顧、其從事攝影等工作，突遭收押
    ，恐影響客戶權益等情，亦非法定應予停止羈押之理由，而
    裁定駁回被告之聲請具保停止羈押，經核並無不合，被告執
    上揭抗告意旨指摘原審裁定不當，尚難認有理由，應予駁回
    。
三、據上論結，應依刑事訴訟法第412條，裁定如主文。
中    華    民    國    98    年    11    月    19    日
                  刑事第八庭    審判長法  官  張傳栗
                                      法  官  蔡光治
                                      法  官  劉嶽承
以上正本證明與原本無異。
不得再抗告。
                                      書記官  吳玉華
中    華    民    國    98    年    11    月    19    日


司法院資訊處製作；財團法人民間司法改革基金會備份。
